臺灣新竹地方法院刑事判決　　　　　　　　96年度訴字第15號
　　公　訴　人　臺灣新竹地方法院檢察署檢察官
　　被　　　告　甲○○
　　　　　　　　　　　　　30.
　　　　　　　　　　　　（現因另案在臺灣新竹監獄執行中）
上列被告因毒品危害防制條例案件，經檢察官提起公訴（95年度
毒偵字第1502號），本院依簡式審判程序判決如下：
    主  文
甲○○施用第一級毒品，累犯，處有期徒刑捌月，扣案之海洛因
（淨重零點零壹公克）沒收銷燬；另扣案之包裝袋壹個、注射針
筒壹支均沒收。又施用第二級毒品，累犯，處有期徒刑陸月。應
執行有期徒刑壹年壹月，扣案之海洛因（淨重零點零壹公克）沒
收銷燬；另扣案之包裝袋壹個、注射針筒壹支均沒收。
    事  實
一、甲○○(1)前於民國85年間，因傷害案件，經本院於86年5月2
    日以85年度少訴字第52號判處有期徒刑5月、諭知易科罰金
    折算標準確定；又於86年間，因殺人未遂案件，經本院於87
    年5月8日以87年度少訴字第1號判處有期徒刑4年2月確定。
    上開2案件，經本院於87年6月9日以87年度聲字第558號裁定
    應執行有期徒刑4年5月確定，並於89年3月22日假釋出監付
    保護管束，嗣經撤銷假釋，尚有殘刑2年2月25日。(2)復於90
    年間，因違反毒品危害防制條例案件，經本院於91年3月1日
    以91年度訴字第33號判處應執行有期徒刑1年確定，接續上
    開殘刑之執行，迄至94年8月31日縮刑期滿執行完畢。
二、甲○○前於90年3月間，因施用毒品案件，經本院以90年度
    毒聲字第441號裁定送觀察、勒戒後，認無繼續施用毒品傾
    向，於90年3月22日執行完畢而出所。又於90年8、11月間，
    因2犯施用毒品案件，經本院以90年度毒聲字第1300、1714
    號裁定送觀察、勒戒後，認有繼續施用毒品傾向，再經本院
    以91年度毒聲字第15號裁定令入戒治處所施以強制戒治，並
    因執行成效良好而停止戒治，而於91年7月10日停止戒治付
    保護管束，迄於91年12月15日因保護管束期滿而執行完畢。
三、甲○○仍不知悔改，復於上開強制戒治執行完畢後5年內，
    基於施用第一級毒品海洛因之犯意，於95年8月15日晚上，
    在其位於竹縣湖口鄉中興村14鄰吉安一巷30號住處內，以注
    射針筒將海洛因注射入體內之方式，施用海洛因1次。另於
    上開強制戒治執行完畢後5年內，基於施用第二級毒品安非
    他命之犯意，於95年8月15日上午，在其位於竹縣湖口鄉中
    興村14鄰吉安一巷30號住處內，以將安非他命置於吸食器內
    加熱吸食煙霧之方式，施用安非他命1次。嗣為警於95年8月
    16日凌晨0時20分許，在上開住處前查獲，並扣得甲○○所
    有之海洛因1包（淨重0.01公克）及其所有、供施用海洛因
    所用之注射針筒1支。
四、案經新竹縣警察局竹北分局報請臺灣新竹地方法院檢察署檢
    察官偵查起訴。
    理  由
甲、程序部分：
    本件被告甲○○所犯施用毒品罪，係非死刑、無期徒刑、最
    輕本刑為3年以上有期徒刑之罪，被告於本院準備程序進行
    中，就被訴事實為有罪之陳述，經本院合議庭認合於刑事訴
    訟法第273條之1第1項之規定，裁定進行簡式審判程序，合
    先敘明。
乙、實體部分：
一、證據
（一）訊據被告甲○○對於事實三所載犯罪事實，於本院準備程
      序、審理中均供承不諱，而被告為警查獲所採集之尿液（
      代號：北95194），經送昭信科技顧問股份有限公司檢驗
      結果，呈海洛因經人體代謝後之嗎啡陽性反應及安非他命
      、甲基安非他命陽性反應，此有真實姓名代號對照表、昭
      信科技顧問股份有限公司於95年9月12日出具之濫用藥物
      尿液檢體檢驗報告附卷可稽（見毒偵字第1502號偵查卷第
      33、34頁）。又同日為警查獲白粉1包，經送法務部調查
      局檢驗結果，認係第一級毒品海洛因淨重0.01公克（包裝
      重0.20公克），此有法務部調查局於95年10月19日出具之
      調科壹字第09523025370號鑑定通知書在卷足憑（見同上
      偵查卷第40頁）。是認被告上開自白內容應與事實相符，
      其施用第一級毒品海洛因、第二級毒品安非他命等犯行，
      均堪予認定。
（二）被告前於90年3月間，因施用毒品案件，經本院以90年度
      毒聲字第441號裁定送觀察、勒戒後，認無繼續施用毒品
      傾向，於90年3月22日執行完畢而出所。又於90年8、11月
      間，因2犯施用毒品案件，經本院以90年度毒聲字第1300
      、1714號裁定送觀察、勒戒後，認有繼續施用毒品傾向，
      再經本院以91年度毒聲字第15號裁定令入戒治處所施以強
      制戒治，並因執行成效良好而停止戒治，而於91年7 月10
      日停止戒治付保護管束，迄於91年12月15日因保護管束期
      滿而執行完畢等情，有臺灣高等法院被告前案紀錄表、在
      監在押全國紀錄表在卷可按，被告於上開強制戒治執行完
      畢後5年內再犯本案施用第一級毒品、第二級毒品犯行，
      自應依法予以論科。
二、論罪科刑
（一）核被告所為，係犯毒品危害防制條例第10條第1項之施用
      第一級毒品罪、同條例第10條第2項之施用第二級毒品罪
      。其分別持有第一級毒品海洛因、第二級毒品安非他命之
      低度行為，各為其施用第一級毒品海洛因、第二級毒品安
      非他命之高度行為所吸收，皆不另論罪。
（二）被告所犯之施用第一級毒品罪、施用第二級毒品罪，犯意
      各別，行為互殊，且犯罪構成要件不同，應予分論併罰。
（三）被告(1)前於85年間，因傷害案件，經本院於86年5月2日以
      85年度少訴字第52號判處有期徒刑5月、諭知易科罰金折
      算標準確定；又於86年間，因殺人未遂案件，經本院於87
      年5月8日以87年度少訴字第1號判處有期徒刑4年2月確定
      。上開2案件，經本院於87年6月9日以87年度聲字第558號
      裁定應執行有期徒刑4年5月確定，並於89年3月22日假釋
      出監付保護管束，嗣經撤銷假釋，尚有殘刑2年2月25日。
      (2)復於90年間，因違反毒品危害防制條例案件，經本院於
      91年3月1日以91年度訴字第33號判處應執行有期徒刑1年
      確定，接續上開殘刑之執行，迄至94年8月31日縮刑期滿
      執行完畢等情，有臺灣高等法院被告前案紀錄表、臺灣新
      竹地方法院檢察署刑案資料查註紀錄表附卷可佐，被告前
      受有期徒刑之執行完畢後，其於5年以內故意再犯本件有
      期徒刑以上之2罪，皆為累犯，應依刑法第47條第1項之規
      定，均加重其刑。
（四）爰審酌被告無視法令之禁止，前已因施用毒品案件，經裁
      定送觀察、勒戒、強制戒治後，竟再度施用足以導致精神
      障礙及生命危險之成癮性毒品，顯無悔改之意，兼以施用
      毒品所生危害以自戕健康為主，及其犯後坦承犯行等一切
      情狀，量處如主文所示之刑，並定其應執行之刑。
三、沒收部分
（一）扣案之海洛因（淨重0.01公克），核屬毒品危害防制條例
      所定之第一級毒品，應依毒品危害防制條例第18條第1項
      前段之規定，不問屬於被告與否，併予宣告沒收銷燬。
（二）另扣案之海洛因包裝袋1個、注射針筒1支，均為被告所有
      、供其為施用海洛因所用之物，業據被告於本院供承在卷
      ，依刑法第38條第1項第2款之規定，併予宣告沒收。
四、據上論斷，應依刑事訴訟法第273條之1第1項、299條第1項
    前段，毒品危害防制條例第10條第1項、第2項、第18條第1
    項前段，刑法第11條、第47條第1項、第51條第5款、第38條
    第1項第2款，判決如主文。
本案經檢察官張凱絜到庭執行職務。
中　　華　　民　　國　　96　　年　　1 　　月　　31　　日
                          刑事第一庭法    官    黃美文
以上正本證明與原本無異。
如不服本判決應於收受本判決後10日內向本院提出上訴書狀，其
未敘述上訴理由者，並得於提起上訴後10日內向本院補提理由書
狀 (均須按他造當事人之人數附繕本)「切勿逕送上級法院」。
中　　華　　民　　國　　96　　年　　1 　　月　　31　　日
                                    書 記 官    陳怡芳
附錄本案論罪科刑法條全文：
毒品危害防制條例第10條
施用第一級毒品者，處 6 月以上 5 年以下有期徒刑。
施用第二級毒品者，處 3 年以下有期徒刑。
